【裁判字號】    91,易,2124
【裁判日期】    920328
【裁判案由】    妨害公務
【裁判全文】
臺灣臺中地方法院刑事判決                        九十一年度易字第二一二四號
    公  訴  人  臺灣臺中地方法院檢察署檢察官
    被      告  甲○○
右列被告因妨害公務案件，經檢察官提起公訴（九十一年度偵字第二六五九號），本
院判決如左：
    主  文
甲○○對於公務員依法執行職務時施強暴，累犯，處拘役參拾日，如易科罰金以佰
元折算壹日。
    事  實
一、甲○○曾犯過失致死、竊盜等罪，並因妨害自由案件，經本院判處有期徒刑六月
    確定，甫於民國（下同）九十一年一月十二日執行完畢。詎其猶不知悔改，復於
    九十一年二月一日十八時十分許，在劉邦益所經營之位於臺中縣大里市○○路一
    ０三號「劉家庄小吃店」處，因酒後在該店內翻桌鬧事，經劉邦益以電話向臺中
    縣警察局霧峰分局國光派出所報案，國光派出所派警員乙○○、葉利德二人前往
    處理。警員乙○○、葉利德到場發現甲○○將該店內之桌、椅、碗盤打破（甲○
    ○毀損犯行部分，未經劉邦益提出告訴）並坐於地上，乃命甲○○起身，甲○○
    不悅即以「幹你娘老雞歪」、「賊頭」等穢言，當場侮辱依法執行職務之警員乙
    ○○、葉利德，並伸手拉扯警員葉利德身上之配槍，施以強暴行為，為該二名警
    員制伏。
二、案經臺中縣警察局霧峰分局報請臺灣臺中地方法院檢察署檢察官偵查起訴。
    理  由
一、訊據被告甲○○矢口否認右揭犯行，辯稱：當時伊已酒醉至自己說什麼也忘了，
    只是自己胡亂唸，渠並非要搶奪警員之配槍，係因當時酒醉站不住，要抓一個東
    西，以免跌倒云云。惟查：被告右揭侮辱公務員及妨害公務執行之事實，業據在
    場證人劉邦益於警訊中證述綦詳，核與警員乙○○及葉利德於偵訊中及本院訊問
    時指述情節相符，且扣案錄音帶經勘驗播放結果，可聽到有男性聲音操臺語連續
    大聲叫罵，其中有「幹你娘老雞歪」及「賊頭」等穢言無誤（見本院九十一年二
    月十二日勘驗筆錄），再被告若重心不穩，何以不藉牆壁、地板、桌椅等物使力
    ，卻拉扯體積甚小之警員配槍，顯與常情有違，其所辯顯係事後卸責之詞，不足
    採信。事證明確，被告犯行洵堪認定。
二、核被告甲○○所為，係犯刑法第一百四十條第一項之侮辱公務員罪及第一百三十
    五條第一項之事中妨害公務罪。被告所犯上開二罪，係以同一妨害公務之犯意，
    同時同地之一個行為，應屬一行為觸犯數罪名之想像競合犯，應依刑法第五十五
    條前段之規定，從一重之事中妨害公務罪處斷。又查被告前因妨害自由案件，經
    本院判處有期徒刑六月確定，於九十一年一月十二日執行完畢，有臺灣臺中地方
    法院檢察署刑案資料查註紀錄表、臺灣高等法院被告全國前案紀錄表在卷可稽，
    被告於執行完畢後五年內再犯本件有期徒刑以上之罪，為累犯，應依刑法第四十
    七條之規定加重其刑。爰審酌被告有多項前科，品行不佳，本次犯行雖有不當但
    其動機係情緒一時失控，非出於惡劣目的，亦未致公務員成傷，犯罪所生之危害
    不大，犯罪後已表示悔意，態度良好，且其甫因小腸吻合處滲漏、腹膜炎、敗血
    症等疾病，於九十一年九月十三日入院施行腸剝離及小腸切除手術，並住院至九
    十二年二月間始出院，健康情形欠佳，不宜量處過久之刑等一切情狀，量處如主
    文所示之刑，並諭知易科罰金之折算標準。
據上論斷，應依刑事訴訟法第二百九十九條第一項前段，刑法第一百三十五條第一項
、第一百四十條第一項、第五十五條、第四十七條、第四十一條第一項前段，罰金罰
鍰提高標準條例第一條前段、第二條，判決如主文。
中      華      民      國    九十二    年      三      月    二十八    日
                                臺灣臺中地方法院刑事第七庭
                                        法  官  林念祖
右正本證明與原本無異。
如不服本判決，應於送達後十日內向本院提出上訴狀（須附繕本），上訴於臺灣高等
法院臺中分院。
                                        書記官
中      華      民      國    九十二    年      三      月    二十八    日
附錄論罪科刑法條
中華民國刑法第一百三十五條第一項
對於公務員依法執行職務時，施強暴脅迫者，處三年以下有期徒刑、拘役或三百元以
中華民國刑法第一百四十條
於公務員依法執行職務時，當場侮辱，或對於其依法執行之職務公然侮辱者，處六月
以下有期徒刑、拘役或一百元以下罰金。


司法院資訊處製作；財團法人民間司法改革基金會備份。
